臺灣嘉義地方法院民事判決
110年度嘉簡字第908號
原      告  何金玫  
訴訟代理人  陳偉仁律師
            陳明律師              
被      告  黃雅竹  
上列當事人間請求損害賠償事件，原告就本院110年度嘉簡字第6
26號刑事誹謗案件提起附帶民事訴訟，經本院刑事庭以110年度
嘉簡附民字第31號裁定移送前來，本院於民國111年1月18日言詞
辯論終結，判決如下：
    主      文
被告應給付原告新臺幣50,000元，及自民國110年7月1日起至清
償日止，按週年利率百分之5計算之利息。
原告其餘之訴駁回。
本判決原告勝訴部分得假執行。
    事實及理由
一、原告主張：
　㈠被告懷疑原告與其前夫有曖昧關係，竟基於散布文字誹謗之
    犯意，於民國109年9月24日10時許，在嘉義市○區○○路0段00
    0號臺中榮民總醫院嘉義分院21-17病房內，透過智慧型手機
    連結至原告顯示公開狀態之臉書網頁內，以臉書帳號「Vivi
    an Huang」之名稱留言散布「這麼愛當小三破壞別人的家庭
    嗎？」、「別人的先生比較好抱」、「抱起來比抱妳先生比
    較有感覺嗎」....「你還每天跟我早安，想想還真虛偽阿妳
    」等涉於私德而與公共利益無關之文字，足以毀損原告之名
    譽，並經法院以被告犯刑法第310條第2項之散布文字誹謗罪
    判處拘役20日確定。被告於原告公開臉書張貼文字，妨害原
    告名譽之情事，業如前述，明顯構成民法第184條第1項及第
    184條第2項違反保護他人法令之侵權行為，應對原告負損害
    賠償責任。
　㈡查原告於高雄經營福彤馨販賣臭豆腐、鍋物等，於當地有相
    當名氣，並如同一般民眾使用臉書分享原告認為有趣、有意
    義的訊息，卻因被告前開不法侵害行為，導致原告友人，以
    及社會大眾對原告個人私德產生疑問，除影響原告之營業外
    ，亦促使原告對使用社群媒體產生恐懼，每當原告想起被告
    於短時間內連續散布不實訊息，但原告卻無法即時阻止，而
    此等不實言論迅速流竄於網際網路上，便覺得惶恐、痛苦不
    堪，受創心靈誠非金錢所能彌補，對於原告所產生精神上的
    痛苦，實難言喻，爰依民法第195條第1項規定，請求被告賠
    償精神慰撫金新臺幣（下同）20萬元，又被告於事發之後，
    非但未對原告表示任何歉意，反而對外宣稱其本身有精神方
    面問題，故不會有任何刑事責任云云，原告是從友人口中方
    得知此情，足見被告於事後還找籍口理化自身不法行為，且
    參酌被告以MESSENGER私訊給原告的訊息，亦可徵被告自始
    至終均無反省之意，僅憑一己之私，利用各種手段騷擾原告
    ，令原告精神痛苦不已，原告請求上開總額之精神慰撫金應
    屬合理。
　㈢被告先於110年12月10日下午2時11分發表辱罵原告的訊息，
    才在同日下午3時20分發布道歉聲明，被告再於110年12月11
    日上午9時27分、9時52分發表辱罵原告的訊息，有電腦下載
    、手機截圖被告臉書影本可稽，被告顯然沒有悔悟之意，先
    是罵了原告一頓，後再發表道歉對於之前行為的道歉聲明，
    翌日再以不堪入目的字眼繼續辱罵原告，其情節已非一般常
    情可比，更讓原告感受到被告態度十分惡劣的是，被告在法
    庭上不斷主張自己係於意識不清下所為，然刑事判決伊有罪
    ，起訴書亦引用護士之證詞，且均未認定有意識不清之情，
    況原告亦提出其他相關證據證明被告根本未因病情影響其意
    思表示之能力，被告亦未就上開刑事判決上訴，足認被告所
    述完全係在拖延訴訟，原告亦看不到被告有任何的誠意，基
    上，被告不知悔改，於本件刑事偵審程序後，依然利用網際
    網路繼續不實指責原告，為原告冠上莫須有的罪名，此所造
    成原告之精神痛苦，已非一般案件可以比擬，爰請審酌被告
    無端懷疑原告，並於網際網路眾多一般人可以接觸到的場域
    陳述不實的訊息，其流傳多時，且於本件事件結束後，被告
    還利用法院好意要解決雙方爭議的機會，再次傷害原告，顯
    非常人所能忍受，且因相關文字留存於網路之上，於現今網
    路無遠弗屆之下，其情節亦屬重大等語。
　㈣並聲明：⒈被告應給付原告20萬元，及自刑事附帶民事起訴狀
    繕本送達翌日起至清償日止，按週年利率5%計算之利息。⒉
    原告願供擔保，請准宣告假執行。
二、被告則以：我在109年9月18日發現配偶林文成與原告有曖昩
    訊息，當下震驚不已又極度傷心，由於經由配偶林文成進而
    認識原告，平時原告都會傳問候訊息，不知私底下卻和配偶
    林文成曖昧，在震驚又傷心之下，一時想不開服用安眠藥想
    輕生，來逃避這讓人作噁的事實，且和配偶林文成才結婚登
    記未滿四個月，還是新婚期間就遇到配偶林文成對婚姻如此
    不忠誠，我在109年9月19日因輕生被送往榮總嘉義分院，10
    9年9月19日至109年9月25日住院期間迷迷糊糊，不記得使用
    臉書發送了訊息，且出院兩天就還是無法接受事實再度輕生
    住院，後續出院也與配偶林文成離婚，此事件，我是個曾連
    生命都可以不要了，還賠上了我自己的婚姻，卻因為自己實
    在不記得是否使用臉書發送訊息，當時服藥過多，也回想不
    起來，才會在傷心之餘還要背上官司。若我真的要罵原告的
    話，我何以要在臉書上跟原告道歉？我再PO三篇文章並沒有
    我的大頭貼，而且是假帳號，我只是針對我的前段婚姻做抒
    發，沒有指名道姓任何一個人，與原告無關，我的心情平復
    後就刪除了，我是真心想要與原告道歉。刑事判決我沒有上
    訴，是因為我不想與原告有任何關係，我只想把事情趕快解
    決，並不認為我有錯等語。並聲明：原告之訴駁回。
三、得心證之理由：
  ㈠原告主張被告有加重誹謗侵權行為之事實，業經本院調閱本
    院110年度嘉簡字第621號刑事卷宗查核屬實，並有該案刑事
    判決在卷可稽，被告固否認有對原告為侵權行為，然查被告
    因誹謗刑事案件，於檢察官起訴後，經本院刑事庭調查證據
    審認結果，認定被告確有加重誹謗犯行，此據本院調取上開
    刑案卷查閱屬實，審諸上開刑案證據及刑事判決認定之理由
    及證據，堪認原告之主張為真實，則被告猶執前詞抗辯，尚
    無足採。是以，原告主張被告有加重誹謗侵權行為之事實，
    自堪信為真實。
　㈡按因故意或過失，不法侵害他人之權利者，負損害賠償責任
    ；不法侵害他人之身體、健康、名譽、自由、信用、隱私、
    貞操，或不法侵害其他人格法益而情節重大者，被害人雖非
    財產上之損害，亦得請求賠償相當之金額，民法第184條第1
    項前段、第195條第1項前段分別定有明文。被告因故意侵害
    原告之名譽權，致原告受有損害，揆諸前開規定，原告請求
    被告賠償其非財產上之損害，自屬有據。又按非財產之損害
    賠償係以人格權遭遇侵害，使精神上受有痛苦為必要，其核
    給之標準固與財產上損害之計算不同，然非不可斟酌雙方身
    分資力與加害程度，及其他各種情形核定相當之數額（最高
    法院51年台上字第223號判決意旨可資參照）。本院參酌財
    產所得調件明細表所示兩造之財產狀況，並衡量兩造之學歷
    、身分地位、經濟能力、家庭狀況，並審酌本件被告侵權行
    為之情節、所造成損害之程度等一切情狀，認原告所請求之
    精神慰撫金應以5萬元為適當。
　㈢綜上所述，原告依侵權行為之法律關係，請求被告給付5萬元
    ，及自刑事附帶民事訴訟起訴狀繕本送達翌日即110年7月1
    日起至清償日止，按週年利率5%計算之利息，為有理由，應
    予准許；逾此範圍之請求，則無理由，應予駁回。
四、本件事證已臻明確，兩造其餘攻擊防禦方法，核與判決結果
    不生影響，爰不逐一論述。
五、本判決原告勝訴部分，係依民事訴訟法第427條訴訟適用簡
    易程序為被告敗訴之判決，依同法第389條第1項第3款規定
    ，應依職權宣告假執行。原告雖甲○願供擔保請准宣告假執
    行，不過係促使本院發動職權為假執行之宣告，本院就原告
    此部分聲請無庸為准駁之諭知。
六、本件原告提起刑事附帶民事訴訟，由本院刑事庭依刑事訴訟
    法第504條第1項之規定裁定移送前來，依同條第2項規定，
    依法免徵第一審裁判費，且本件訴訟繫屬期間亦未增生訴訟
    費用，尚無訴訟費用負擔問題，併此敘明。
中　　華　　民　　國　　111 　年　　1 　　月　　28　　日
                  臺灣嘉義地方法院嘉義簡易庭
                                  法　官　孫偲綺
以上正本係照原本作成。
如對本判決上訴，須於判決送達後20日內向本庭（嘉義市文化路
308之1號）提出上訴狀（均須按他造當事人之人數附繕本）。如
委任律師提起上訴者，應一併繳納上訴審裁判費。
中　　華　　民　　國　　111 　年　　1 　　月　　28　　日
                                  書記官  李珈慧